【裁判字號】    98,勞小上,8
【裁判日期】    981030
【裁判案由】    給付薪資等
【裁判全文】
臺灣臺南地方法院民事裁定             98年度勞小上字第8號
上  訴  人  昀曜科技有限公司
法定代理人  甲○○
被  上訴人  乙○○
上列當事人間請求給付薪資等事件，上訴人對於民國98年9 月9
日本院臺南簡易庭98年度南勞小字第14號第一審判決提起上訴，
本院裁定如下：
    主  文
上訴駁回。
第二審訴訟費用新臺幣壹仟伍佰元由上訴人負擔。
    理  由
一、按對於小額程序第一審判決之上訴，非以其違背法令為理由
    ，不得為之；再上訴狀內應記載上訴理由，表明下列各款事
    項：1 原判決所違背之法令及其具體內容。2 依訴訟資料可
    認為原判決有違背法令之具體事實；又小額程序第一審判決
    不適用法規或適用不當者，為違背法令；有民事訴訟法第
    469 條第1 款至第5 款所列情形之一者，其判決當然違背法
    令，此參諸民事訴訟法第436 條之24第2 項、第436 條之25
    、第436 條之32第2 項準用同法第468 條、第469 條第1 款
    至第5 款之規定自明。次按，當事人如依民事訴訟法第436
    條之32第2 項準用同法第468 條規定以小額程序第一審判決
    有不適用法規或適用法規不當為上訴理由時，其上訴狀或理
    由書應有具體之指摘，並揭示該法規之條項或其內容，若係
    成文法以外之法則，應揭示該法則之旨趣，倘為司法院解釋
    或最高法院之判例，則應揭示該判解之字號或其內容；如依
    同法第436 條之32第2 項準用同法第469 條第1 款至第5 款
    所列各款事由提起上訴者，其上訴狀或理由書應揭示合於該
    條款之事實，上訴狀或理由書未依前揭方法表明者，即難認
    為已對第一審判決之違背法令有具體之指摘，其上訴自難認
    為合法。又當事人雖提出上訴狀或理由書，然上訴狀或理由
    書未依前揭方法表明上訴理由，原第一審法院未依民事訴訟
    法第436 之32第2 項準用同法第471 條第1 項之規定，裁定
    駁回上訴，而將訴訟卷宗送交第二審法院，即應由第二審法
    院裁定駁回其上訴。
二、上訴意旨略以：訴外人馹玥國際股份有限公司（下稱馹玥公
    司）係於民國94年4 月22日設立，負責人為唐忠傑，上訴人
    係於98年1 月14日設立，負責人為王燕婷，被上訴人主張其
    自95年2 月7 日起至97年12月31日止，受僱於與上訴人為同
    一負責人所設之訴外人馹玥公司，與事實不符。再被上訴人
    係於98年2 月4 日起至98年4 月15日止，受僱於上訴人；又
    兩造間之勞動契約既已終止，被上訴人之薪資理應計算至離
    職當日為止，上訴人縱令給付薪資，因被上訴人於98年4 月
    僅工作15日，上訴人僅能給付15日之薪資，況被上訴人冒用
    他人名義申請行動電話門號及帳目不清，已致上訴人受有損
    害，被上訴人主張上訴人允諾被上訴人98年4 月之薪資計算
    至月底，乃捏造之詞，顯非可採。另被上訴人乃訴外人馹玥
    公司資遣之對象，上訴人僅因創業所需，僱用被上訴人，被
    上訴人主張上訴人允諾承認其於訴外人馹玥公司之工作年資
    ，純屬被上訴人單方錯誤之認知，且被上訴人於原審就此亦
    未舉證證明。再上訴人乃因被上訴人無正當理由繼續曠工3
    日，始以被上訴人違反勞動基準法第12條第1項第6款規定，
    終止兩造間之勞動契約；且被上訴人於離職以後，將上訴人
    所有之門禁感應卡、鐵門遙控器，據為己有，經上訴人多次
    催告返還，被上訴人均置之不理，上訴人得不經預告終止勞
    動契約。另證人游文棋乃被上訴人之直屬主管，與被上訴人
    兼有男女朋友之親密關係，證人游文棋於原審之證言，顯係
    基於情感上之利益而為虛偽之陳述；且證人游文棋任職於訴
    外人馹玥公司期間，曾經冒用客戶名義申請行動電話門號，
    業經臺灣臺中地方法院判刑在案，證人游文棋另涉偽造文書
    及侵占罪嫌部分，亦經上訴人訴請桃園縣政府警察局調查，
    證人游文棋於原審之證言，顯非可採，原審依被上訴人及證
    人游文棋片面之詞，而為不利上訴人之認定，尚有違誤。為
    釐清事實，聲請訊問證人游文棋及嚴家麒，並命證人游文棋
    、嚴家麒對質。為此，提起上訴等語。
三、經查，本件上訴人所指上開各節，或係就原審本於取捨證據
    及認定事實之職權行使所論斷：兩造間之勞動契約於98年4
    月30日終止，上訴人應給付被上訴人98年4 月之薪資新臺幣
    （下同）2 萬3,500 元；被上訴人於98年1 月1 日即至上訴
    人處任職，上訴人同意合併計算其先前於訴外人馹玥公司之
    工作年資，其工作年資合併計算應為3 年3 月；上訴人以營
    業不佳為由，終止兩造間之勞動契約，依勞動基準法第17條
    規定，應給付資遣費4 萬2,656 元予被上訴人等情，指摘原
    審判決不當；或係援引其於原審所未主張，原審亦未認定之
    上訴人乃以被上訴人無正當理由繼續曠工3 日，始以被上訴
    人違反勞動基準法第12條第1 項第6 款規定，終止兩造間之
    勞動契約，且被上訴人於離職以後，將上訴人所有之門禁感
    應卡、鐵門遙控器，據為己有，經上訴人多次催告返還，被
    上訴人均置之不理，上訴人得不經預告終止勞動契約之事實
    ，指摘原審判決不當；或係提出新攻擊防禦方法，如聲請訊
    問證人游文棋、嚴家麒，並命證人游文棋、嚴家麒對質，請
    求本院調查，而未表明原審判決所違背之法令及其具體內容
    ，暨依訴訟資料合於該違背法令之具體事實，難認其已合法
    表明上訴理由。依首揭說明，應認其上訴為不合法。
四、末按，訴訟費用，由敗訴之當事人負擔；於小額訴訟之上訴
    程序，法院為訴訟費用之裁判時，應確定其費用額，此觀諸
    民事訴訟法第78條、同法第436 條之19第1 項準用同法第
    436 條之32第1 項之規定自明。查，本件第二審裁判費為
    1,500 元；此外，別無其他訴訟費用之支出，故本件第二審
    訴訟費用額確定為1,500 元，應由敗訴之上訴人負擔，爰併
    為裁定如主文第2 項所示。
據上論結，本件上訴為不合法，依民事訴訟法第436 之32第1 項
、第2 項、第436 條之19第1 項、第444 條第1 項前段、第95條
、第78條，裁定如主文。
中    華    民    國    98    年    10    月    30    日
                  民事第三庭審判長法  官  杭起鶴
                                  法  官  高俊珊
                                  法  官  伍逸康
以上正本係照原本作成。
本裁定不得抗告。
中    華    民    國    98    年    10    月     30    日
                                  書記官  盧昱蓁


司法院資訊處製作；財團法人民間司法改革基金會備份。
